---
title: "España"
---


```{r setup, include=FALSE}

knitr::opts_chunk$set(echo = FALSE, warning = FALSE, message = FALSE, fig.align = 'center')

# =============================================================================
# Libraries: DONT REMOVE ANY, NEVER, NUNCA, MAI
# =============================================================================
library("tidyverse")
library("EpiEstim")
library("cowplot")
library("readr")
library("lubridate")
library("RcppRoll")
library("reactable")
library("htmltools")
library("ggrepel")


theme_set(theme_classic(10))

plot_shared_legend <- function(..., ncol = NA, nrow = NA, position = c("bottom", "right"), title = NULL, rel=NA,labels = "AUTO",legend_plot = 1) {
  require(cowplot)
  if(is.na(ncol)){
    if(is.na(nrow)){
      ncol = length(list(...))
      nrow = 1
    }
  }
  
  if (is.na(ncol)){
    ncol = round(length(list(...))/nrow,0)
  } else {
    nrow = round(length(list(...))/ncol,0)
  }
  if ("AUTO" %in% labels) {
    labels <- LETTERS[1:length(list(...))]
  } else if ("auto" %in% labels){
    labels <- letters[1:length(list(...))]
  } else if (is.na(labels)){
    labels = NA
  }
  
  
  plots <- list(...)
  position <- match.arg(position)
  if (legend_plot != 0){
    g <- ggplotGrob(plots[[legend_plot]] + theme(legend.position = position))$grobs
    legend <- g[[which(sapply(g, function(x) x$name) == "guide-box")]]
    lheight <- sum(legend$height)
    lwidth <- sum(legend$width)
    
    gl = NULL
    for(i in 1:length(list(...))){
      gl[[i]] <- plots[[i]] + 
        theme(legend.position="none") +
        theme(plot.title = element_text(margin = margin(b = unit(-6,"pt"))),
              plot.title.position = "plot")+
        labs(title = labels[[i]])
    }
    gl <- c(gl, ncol = ncol, nrow = nrow)
  
    combined <- switch(position,
                       "bottom" = gridExtra::arrangeGrob(do.call(gridExtra::arrangeGrob, gl),
                                                         legend,
                                                         ncol = 1,
                                                         heights = grid::unit.c(unit(1, "npc") - lheight, lheight)),
                       "right" = gridExtra::arrangeGrob(do.call(gridExtra::arrangeGrob, gl),
                                                        legend,
                                                        ncol = 2,
                                                        widths = grid::unit.c(unit(1, "npc") - lwidth, lwidth)))
  } else {
    gl = NULL
    for(i in 1:length(list(...))){
      gl[[i]] <- plots[[i]] + 
        theme(legend.position="none") +
        theme(plot.title = element_text(margin = margin(b = unit(-6,"pt"))),
              plot.title.position = "plot")+
        labs(title = labels[[i]])
    }
    gl <- c(gl, ncol = ncol, nrow = nrow)
    combined =  gridExtra::arrangeGrob(do.call(gridExtra::arrangeGrob, gl))
  }


  if(is.null(title)){
    return(plot_grid(combined, ncol=1))
  } else{
    title <- ggdraw() + draw_label(title)
    return(plot_grid(title, combined, ncol=1, rel_heights=c(0.1, 1)))
  }
}



ma <- function(arr, n=15){
  res = arr
  for(i in n:length(arr)){
    res[i] = mean(arr[(i-n):i])
  }
  res
}

```



```{r }
db_international <- "https://raw.githubusercontent.com/CSSEGISandData/COVID-19/master/csse_covid_19_data/csse_covid_19_time_series/"


covid <- bind_rows(read_csv(paste0(db_international,"time_series_covid19_confirmed_global.csv")) %>%
                     mutate(status = "Cases"),
  read_csv(paste0(db_international,"time_series_covid19_deaths_global.csv")) %>% 
    mutate(status = "Deceased"),
  read_csv(paste0(db_international,"time_series_covid19_recovered_global.csv")) %>%
    mutate(status = "Recovered"))  %>% 
  gather(day, value, c(5:(ncol(.)-1))) %>%
  select(-Lat, -Long) %>%
  rename(Country.Region = `Country/Region`) %>% 
  group_by(day,Country.Region,status) %>% 
  summarize(cases = sum(value)) %>% 
  mutate(mantener = ifelse(last(cases) < 5000, 0, 1)) %>% 
  filter(mantener == 1) %>% 
  select(-mantener) %>% 
  ungroup() %>% 
  mutate(day = mdy(day))

vars <- sort(unique(covid$Country.Region))


ISO_ccaa = iso_ccaa = c('Andalucía','Aragón','Asturias','Cantabria',
    'Ceuta','Castilla y León','Castilla-La Mancha','Canarias',
    'Catalunya','Extremadura','Galicia','Illes Balears','Murcia','Madrid',
    'Melilla','Navarra','País Vasco', 'La Rioja','Valenciana')


# unique(CCAA$ccaa_iso)


ISO_poblacion <- data.frame(CCAA = c("Andalucía","Aragón","Asturias", "Illes Balears","Canarias",
                                          "Cantabria","Castilla y León","Castilla-La Mancha","Catalunya",
                                          "Valenciana","Extremadura","Galicia","Madrid",
                                          "Murcia","Navarra","País Vasco","La Rioja",
                                          "Ceuta","Melilla"),
                             poblacion = c(8476718, 1330445, 1018775, 1210750, 2237309, 582357,
                                           2401230, 2045384, 7652069, 5028650, 1061768, 2702244,
                                           6663394, 1504607, 656487, 2189310, 315926, 84032, 84496))

ISO_reduced = c('AN','AR','AS','CN','CB','CE',
    'CL','CM','CT','EX','GA','IB','RI','MD',
    'ML','MC','NC','PV','VC')

quarantine = as.Date("2020-03-01")
today = today()

### Comunidades autónomas

CCAA <- full_join(read_csv(file = "https://cnecovid.isciii.es/covid19/resources/datos_ccaas.csv") %>%
                    mutate(CCAA = factor(x = ccaa_iso,
                                         labels = iso_ccaa,
                                         levels = unique(ccaa_iso)),
                           day = as.Date(fecha)) %>% 
                    select(-fecha, -ccaa_iso) %>% 
                    group_by(CCAA) %>% 
                    mutate(casos_ccaa = cumsum(num_casos)) %>% 
                    select(CCAA, day, casos_ccaa) %>% 
                    arrange(CCAA, day) %>% 
                    group_by(CCAA) %>% 
                    mutate(new_casos_ccaa = c(NA,diff(casos_ccaa)),
                           new_casos_ccaa_ma = ma(new_casos_ccaa, 7),
                           casos_ccaa_ma = ma(casos_ccaa, 7)),
                  ISO_poblacion,
                  by = "CCAA") %>% 
  group_by(CCAA) %>% 
  mutate(IA_14 = roll_sumr(new_casos_ccaa, n = 14)/poblacion*100000,
         RT_14 = IA_14/lag(IA_14,7))


aux = list(NULL)
it = 1

for (i in ISO_ccaa){
  
  k = CCAA %>%
    na.omit()  %>%
  select(-IA_14,-RT_14) %>% 
    filter(day >= quarantine, day < (today - 7), CCAA == i) %>% 
    mutate(new_casos_ccaa = ifelse(new_casos_ccaa < 0, 0, new_casos_ccaa)) 
  
  r0 = estimate_R(incid = k$new_casos_ccaa,
                  method = "parametric_si",
                  config = make_config(list(mean_si = 4.7, std_si = 2.9)))$R
  
  k$r0 = c(rep(NA,7),r0$`Mean(R)`)
  k$r0_05 = c(rep(NA,7),r0$`Quantile.0.05(R)`)
  k$r0_95 = c(rep(NA,7),r0$`Quantile.0.95(R)`)
  
  aux[[it]] = k
  
  it = it + 1
  
}




CCAA <- full_join(CCAA,
                  bind_rows(aux) %>% 
                    select(r0, r0_05, r0_95, CCAA, day),
                  by = c("CCAA","day"))

### España

Spain <- right_join(CCAA %>% 
    select(-CCAA) %>% 
    group_by(day) %>% 
    summarize(casos = sum(casos_ccaa),
              new_casos = sum(new_casos_ccaa),
              poblacion = sum(poblacion)),
  covid %>%
    filter(Country.Region == "Spain") %>%
    ungroup() %>% 
    spread(status,cases) %>% 
    select(Deceased,Recovered,day),
  by = "day") %>% 
  mutate(casos_ma = ma(casos, 7),
         new_casos_ma = ma(new_casos, 7),
         IA_14 = roll_sumr(new_casos, n = 14)/poblacion*100000,
         RT_14 = IA_14/lag(IA_14, 7))


aux = Spain %>%
  select(-IA_14,-RT_14) %>% 
  na.omit()  %>%
  filter(day >= quarantine, day < (today - 7)) %>% 
  mutate(new_casos = ifelse(new_casos < 0, 0, new_casos))

r0 = estimate_R(incid = aux$new_casos,
                method = "parametric_si",
                config = make_config(list(mean_si = 4.7, std_si = 2.9)))$R

Spain$r0 = c(rep(NA,14),r0$`Mean(R)`)
Spain$r0_05 = c(rep(NA,14),r0$`Quantile.0.05(R)`)
Spain$r0_95 = c(rep(NA,14),r0$`Quantile.0.95(R)`)


Spain_long <- Spain %>% 
  select(day,casos,Deceased,Recovered,r0,RT_14,new_casos,new_casos_ma,r0_05,r0_95) %>% 
  filter(day <= max(day)-7) %>% 
  gather(id, value, c("casos",
                      "new_casos","new_casos_ma",
                      "Deceased","Recovered",
                      "r0","RT_14","r0_05","r0_95" )) %>% 
  mutate(plot = case_when(id %in% c("casos","Deceased","Recovered") ~ "casos",
                          id %in% c("new_casos","new_casos_ma") ~ "new_casos",
                          id %in% c("r0","RT_14") ~ "indice",
                          T ~ "else"))

Spain_long_label <- Spain_long %>% 
  filter(day == max(day)) %>% 
  mutate(value = case_when(id %in% c("casos","Deceased","Recovered","new_casos","new_casos_ma") ~ round(value,0),
                           id %in% c("r0","RT_14") ~ round(value, 2)))
```

En el siguiente gráfico puedes ver los datos acumulados de pacientes infectados por el Coronavirus los últimos 10 días. En éste gráfico puedes encontrar tres líneas de diferentes colores. Cada una de estas líneas representa el estado de estos pacientes.

-   La línea [ azul indica los pacientes con diagnóstico confirmado por Coronavirus]{style="color:blue"}.

-   La línea [ roja indica los pacientes fallecidos]{style="color:red"}.

-   <s>La línea <span style="color:green"> verde indica los pacientes dados de alta</s>.

```{r}
ggplot(Spain_long %>% filter(plot == "casos"),
       aes(day, value, color = id)) +
  geom_point(size = 1) +
  geom_line(show.legend = F, size = 1) +
  geom_label_repel(data = Spain_long_label %>%
               filter(plot == "casos"),
             aes(label = value),show.legend = F)+
  scale_x_date(date_labels = "%b %d", breaks = "1 month")+
  scale_color_manual(values = c("blue3","red","green"),
                     labels = c("Casos","Fallecidos","Recuperados")) +
  labs(x = NULL,
       y = "Acumulado",
       color = "Estado: ",
        title = "Casos acumulados") + 
  theme(axis.text.x = element_text(angle=90, vjust = 0.5),
        legend.position = "bottom",
        legend.justification = 0) + 
  guides(color = guide_legend(override.aes = list(size = 3)))

```

---

```{r}
ggplot(Spain_long %>% filter(plot == "new_casos"),
       aes(day, value, color = id)) +
  geom_point(size = 1) +
  geom_line(show.legend = F, size = 1) +
  geom_label_repel(data = Spain_long_label %>%
               filter(plot == "new_casos"),
             aes(label = value),
             show.legend = F) +
  scale_x_date(date_labels = "%b %d", breaks = "1 month")+
  scale_color_manual(values = c("red","blue3"),
                     labels = c("Reales","Suavizados")) +
    labs(x = NULL,
         y = "Cambio en casos \n  (Casos hoy - Casos ayer)",
       title = "Nuevos casos diarios",
         color = NULL) + 
  theme(axis.text.x = element_text(angle=90, vjust = 0.5),
        legend.position = "bottom",
        legend.justification = 0) + 
  guides(color = guide_legend(override.aes = list(size = 3)))
```

---

```{r}
ggplot(Spain_long %>% filter(plot == "indice"), aes(day,value, color = factor(id))) +
  geom_hline(yintercept = 1, color = "grey", linetype = 2) +
  geom_ribbon(data = Spain %>%
                mutate(value = 0, id = NA) %>%
                filter(day <= max(day)-7),
              aes(ymax = r0_95, ymin = r0_05),
              alpha = 0.05, color = "pink") +
  geom_line() +
  geom_label_repel(data = Spain_long_label %>%
               filter(plot == "indice"),
             aes(label = value),
             show.legend = F) +
  scale_color_discrete(labels = c("Índice de reproducción básico (R0)",
                                  "Razón de Tasas (14 días)")) + 
  scale_x_date(date_labels = "%b %d", breaks = "1 month")+
  labs(x = NULL,
       y = NULL,
       color = NULL,
       title = "Índices de crecimiento/decrecimiento",
       caption = "< 1: el nº de casos nuevos decrece\n> 1: el nº de casos nuevos crece    ") +
  theme(legend.position = "bottom")
````

---

```{r}
UCI  = janitor::clean_names(read_csv("https://github.com/datadista/datasets/raw/master/COVID%2019/ccaa_ingresos_camas_convencionales_uci.csv")) %>% 
  group_by(ccaa) %>% 
  mutate(day = ymd(fecha),
         percent_camas_ocupadas_covid = as.numeric(gsub(",", ".", percent_camas_ocupadas_covid)),
         percent_camas_ocupadas_uci_covid = percent_camas_ocupadas_uci_covid/100,
         ma_perc_covid = ma(percent_camas_ocupadas_covid, 7),
         ma_perc_uci_covid = ma(percent_camas_ocupadas_uci_covid, 7),
         ma_ingresos = ma(ingresos_covid_ultimas_24_h, 7),
         ma_altas = ma(altas_covid_ultimas_24_h, 7))

Spain_UCI <- UCI %>% filter(ccaa == "España")


UCI_long <- UCI %>% 
  group_by(day,ccaa) %>% 
  select(percent_camas_ocupadas_covid,total_pacientes_covid_en_uci,
         percent_camas_ocupadas_uci_covid,ingresos_covid_ultimas_24_h,
         altas_covid_ultimas_24_h,
         ma_perc_covid, ma_perc_uci_covid,
         ma_ingresos,ma_altas) %>% 
  gather(id, value, c("percent_camas_ocupadas_covid",
                      "total_pacientes_covid_en_uci",
                      "percent_camas_ocupadas_uci_covid",
                      "ingresos_covid_ultimas_24_h","altas_covid_ultimas_24_h",
                      "ma_perc_covid","ma_perc_uci_covid","ma_ingresos","ma_altas")) 

Spain_UCI_long <- UCI_long %>% filter(ccaa == "España")

UCI_long_label <- UCI_long %>% 
  ungroup() %>% 
  filter(day == max(day)) %>% 
  group_by(ccaa,day,id) %>% 
  mutate_all(.funs = "round", digits = 1)

Spain_UCI_long_label <- UCI_long_label %>% filter(ccaa == "España")

```


---


```{r}
ggplot(Spain_UCI %>%
         filter(percent_camas_ocupadas_uci_covid > 1),
       aes(day,percent_camas_ocupadas_uci_covid)) +
  geom_point(color = "red") +
  geom_line(color = "red") +
  geom_label_repel(data = Spain_UCI_long_label %>%
                     filter(id == "percent_camas_ocupadas_uci_covid"),
                   aes(day, value, label = value), size = 2) +
  labs(x = NULL, y = "Camas UCI ocupadas (%)", title = "Ocupación UCI  (%)") +
  theme(legend.position = "bottom")
```

---


```{r}
pallete_dicho = c("darkgreen","darkred")


ggplot(Spain_UCI_long %>%
         filter(id %in% c("ingresos_covid_ultimas_24_h" ,
                          "altas_covid_ultimas_24_h")),
       aes(day,value, color = id)) +
  geom_point(alpha = 0.1) +
  geom_line(alpha = 0.051) +
  geom_line(data = Spain_UCI_long %>%
         filter(id %in% c("ingresos_covid_ultimas_24_h" ,
                          "altas_covid_ultimas_24_h")) %>%
              group_by(ccaa,id) %>% 
              mutate(value = ma(value,7))) +
  geom_label_repel(data = Spain_UCI_long_label %>%
                     filter(id %in% c("ingresos_covid_ultimas_24_h" ,
                          "altas_covid_ultimas_24_h")),
                   aes(day, value, label = value),
                   size = 2, show.legend = F) +
  #facet_wrap(~ccaa, scales = "free_y") +
  scale_color_manual(values = pallete_dicho,
                     name = "Últimas 24 h",
                     labels = c("Altas", "Bajas")) +
  labs(x = NULL, y = NULL, title = "Altas/Bajas (%)") +
  theme(legend.position = "bottom")
```











--- 

<html>

<footer role="contentinfo" id="site-footer">

<small>Barcelona, 2020. This application was created by Borja Aguado using <a href="http://www.r-project.org">R</a> with <a href="http://rmarkdown.rstudio.com">RMarkdown</a> and hosted on <a href="http://shinyapps.io">Shinyapps</a>. </small>

</p>

</footer>

</html>

