# CCAA

```{r setup, include=FALSE}
db_international <- "https://raw.githubusercontent.com/CSSEGISandData/COVID-19/master/csse_covid_19_data/csse_covid_19_time_series/"


covid <- bind_rows(read_csv(paste0(db_international,"time_series_covid19_confirmed_global.csv")) %>%
                     mutate(status = "Cases"),
  read_csv(paste0(db_international,"time_series_covid19_deaths_global.csv")) %>% 
    mutate(status = "Deceased"),
  read_csv(paste0(db_international,"time_series_covid19_recovered_global.csv")) %>%
    mutate(status = "Recovered"))  %>% 
  gather(day, value, c(5:(ncol(.)-1))) %>%
  select(-Lat, -Long) %>%
  rename(Country.Region = `Country/Region`) %>% 
  group_by(day,Country.Region,status) %>% 
  summarize(cases = sum(value)) %>% 
  mutate(mantener = ifelse(last(cases) < 5000, 0, 1)) %>% 
  filter(mantener == 1) %>% 
  select(-mantener) %>% 
  ungroup() %>% 
  mutate(day = mdy(day))

vars <- sort(unique(covid$Country.Region))


ISO_ccaa = iso_ccaa = c('Andalucía','Aragón','Asturias','Cantabria',
    'Ceuta','Castilla y León','Castilla-La Mancha','Canarias',
    'Catalunya','Extremadura','Galicia','Illes Balears','Murcia','Madrid',
    'Melilla','Navarra','País Vasco', 'La Rioja','Valenciana')


# unique(CCAA$ccaa_iso)


ISO_poblacion <- data.frame(CCAA = c("Andalucía","Aragón","Asturias", "Illes Balears","Canarias",
                                          "Cantabria","Castilla y León","Castilla-La Mancha","Catalunya",
                                          "Valenciana","Extremadura","Galicia","Madrid",
                                          "Murcia","Navarra","País Vasco","La Rioja",
                                          "Ceuta","Melilla"),
                             poblacion = c(8476718, 1330445, 1018775, 1210750, 2237309, 582357,
                                           2401230, 2045384, 7652069, 5028650, 1061768, 2702244,
                                           6663394, 1504607, 656487, 2189310, 315926, 84032, 84496))

ISO_reduced = c('AN','AR','AS','CN','CB','CE',
    'CL','CM','CT','EX','GA','IB','RI','MD',
    'ML','MC','NC','PV','VC')

quarantine = as.Date("2020-03-01")
today = today()

### Comunidades autónomas

CCAA <- full_join(read_csv(file = "https://cnecovid.isciii.es/covid19/resources/datos_ccaas.csv") %>%
                    mutate(CCAA = factor(x = ccaa_iso,
                                         labels = iso_ccaa,
                                         levels = unique(ccaa_iso)),
                           day = as.Date(fecha)) %>% 
                    select(-fecha, -ccaa_iso) %>% 
                    group_by(CCAA) %>% 
                    mutate(casos_ccaa = cumsum(num_casos)) %>% 
                    select(CCAA, day, casos_ccaa) %>% 
                    arrange(CCAA, day) %>% 
                    group_by(CCAA) %>% 
                    mutate(new_casos_ccaa = c(NA,diff(casos_ccaa)),
                           new_casos_ccaa_ma = ma(new_casos_ccaa, 7),
                           casos_ccaa_ma = ma(casos_ccaa, 7)),
                  ISO_poblacion,
                  by = "CCAA") %>% 
  group_by(CCAA) %>% 
  mutate(IA_14 = roll_sumr(new_casos_ccaa, n = 14)/poblacion*100000,
         RT_14 = IA_14/lag(IA_14,7))


aux = list(NULL)
it = 1

for (i in ISO_ccaa){
  
  k = CCAA %>%
    na.omit()  %>%
  select(-IA_14,-RT_14) %>% 
    filter(day >= quarantine, day < (today - 7), CCAA == i) %>% 
    mutate(new_casos_ccaa = ifelse(new_casos_ccaa < 0, 0, new_casos_ccaa)) 
  
  r0 = estimate_R(incid = k$new_casos_ccaa,
                  method = "parametric_si",
                  config = make_config(list(mean_si = 4.7, std_si = 2.9)))$R
  
  k$r0 = c(rep(NA,7),r0$`Mean(R)`)
  k$r0_05 = c(rep(NA,7),r0$`Quantile.0.05(R)`)
  k$r0_95 = c(rep(NA,7),r0$`Quantile.0.95(R)`)
  
  aux[[it]] = k
  
  it = it + 1
  
}




CCAA <- full_join(CCAA,
                  bind_rows(aux) %>% 
                    select(r0, r0_05, r0_95, CCAA, day),
                  by = c("CCAA","day"))




names(CCAA)
#  [1] "CCAA"              "day"               "casos_ccaa"       
#  [4] "new_casos_ccaa"    "new_casos_ccaa_ma" "casos_ccaa_ma"    
#  [7] "poblacion"         "IA_14"             "RT_14"            
# [10] "r0"                "r0_05"             "r0_95"  


### España

Spain <- right_join(CCAA %>% 
    select(-CCAA) %>% 
    group_by(day) %>% 
    summarize(casos = sum(casos_ccaa),
              new_casos = sum(new_casos_ccaa),
              poblacion = sum(poblacion)),
  covid %>%
    filter(Country.Region == "Spain") %>%
    ungroup() %>% 
    spread(status,cases) %>% 
    select(Deceased,Recovered,day),
  by = "day") %>% 
  mutate(casos_ma = ma(casos, 7),
         new_casos_ma = ma(new_casos, 7),
         IA_14 = roll_sumr(new_casos, n = 14)/poblacion*100000,
         RT_14 = lag(IA_14,7)/lag(IA_14,14))


aux = Spain %>%
  select(-IA_14,-RT_14) %>% 
  na.omit()  %>%
  filter(day >= quarantine, day < (today - 7)) %>% 
  mutate(new_casos = ifelse(new_casos < 0, 0, new_casos))

r0 = estimate_R(incid = aux$new_casos,
                method = "parametric_si",
                config = make_config(list(mean_si = 4.7, std_si = 2.9)))$R

Spain$r0 = c(rep(NA,14),r0$`Mean(R)`)
Spain$r0_05 = c(rep(NA,14),r0$`Quantile.0.05(R)`)
Spain$r0_95 = c(rep(NA,14),r0$`Quantile.0.95(R)`)

#  [1] "day"          "casos"        "new_casos"    "poblacion"    "Deceased"    
#  [6] "Recovered"    "casos_ma"     "new_casos_ma" "IA_14"        "RT_14"       
# [11] "r0"           "r0_05"        "r0_95"   

Spain_long <- Spain %>% 
  select(day,casos,Deceased,Recovered,r0,RT_14,new_casos,new_casos_ma,r0_05,r0_95) %>% 
  gather(id, value, c("casos",
                      "new_casos","new_casos_ma",
                      "Deceased","Recovered",
                      "r0","RT_14","r0_05","r0_95" )) %>% 
  mutate(plot = case_when(id %in% c("casos","Deceased","Recovered") ~ "casos",
                          id %in% c("new_casos","new_casos_ma") ~ "new_casos",
                          id %in% c("r0","RT_14") ~ "indice",
                          T ~ "else"))


```



En el siguiente gráfico puedes ver los datos acumulados de pacientes infectados por el Coronavirus los últimos 10 días. En éste gráfico puedes encontrar tres líneas de diferentes colores. Cada una de estas líneas representa el estado de estos pacientes.

-   La línea [ azul indica los pacientes con diagnóstico confirmado por Coronavirus]{style="color:blue"}.

-   La línea [ roja indica los pacientes fallecidos]{style="color:red"}.

-   <s>La línea <span style="color:green"> verde indica los pacientes dados de alta</s>.

<!--Además, puedes ver que el día 13 de marzo hay una línea roja vertical discontínua. Esta línea indica el día que empezó la cuarentena en el estado español.-->



```{r}
ggplot(Spain_long %>% filter(plot == "casos"),
       aes(day, value, color = id)) +
  geom_point(size = 1) +
  geom_line(show.legend = F, size = 1) +
  scale_x_date(date_labels = "%b %d", breaks = "1 month")+
  scale_color_manual(values = c("blue3","red","green"),
                     labels = c("Casos","Fallecidos","Recuperados")) +
  labs(x = NULL,
       y = "Acumulado",
       color = "Estado: ") + 
  # scale_y_log10() +
  theme(axis.text.x = element_text(angle=90, vjust = 0.5),
        legend.position = "bottom",
        legend.justification = 0) + 
  guides(color = guide_legend(override.aes = list(size = 3)))

```

---

```{r}
ggplot(Spain_long %>% filter(plot == "new_casos"),
       aes(day, value, color = id)) +
  geom_point(size = 1) +
  geom_line(show.legend = F, size = 1) +
  scale_x_date(date_labels = "%b %d", breaks = "1 month")+
  scale_color_manual(values = c("red","blue3"),labels = c("Reales","Suavizados")) +
    labs(x = NULL,
         y = "Cambio en casos \n  (Casos hoy - Casos ayer)",
         color = NULL) + 
  theme(axis.text.x = element_text(angle=90, vjust = 0.5),
        legend.position = "bottom",
        legend.justification = 0) + 
  guides(color = guide_legend(override.aes = list(size = 3)))
```



```{r}
ggplot(Spain_long %>% filter(plot == "indice"), aes(day,value, color = factor(id))) +
  geom_hline(yintercept = 1, color = "red", linetype = 2) +
  geom_line() +
  geom_ribbon(data = Spain %>% mutate(value = 0, id = NA), aes(ymax = r0_95, ymin = r0_05), alpha = 0.05, color = "pink") +
  scale_color_discrete(labels = c("Índice de reproducción básico (R0)",
                                  "Razón de Tasas (14 días)")) + 
  scale_x_date(date_labels = "%b %d", breaks = "1 month")+
  labs(x = NULL,
       y = NULL,
       color = NULL,
       caption = "Valores por encima de la línea roja indican que los casos están creciendo,
       valores por debajo indican que los casos están decreciendo") +
  theme(legend.position = "bottom")
```





```{r}

k <- CCAA %>%
  filter(day == max(day)-7) %>% 
  select(IA_14, RT_14,r0) %>% 
  mutate_all(.funs="round", 2) 
  




reactable(k,
          columns = list(
            IA_14 = colDef(name = "Tasa de incidencia acumulada (14 días)",
              style = function(value) {
                color <- if (value > 250) {
                  "red"
                } else if (value > 150) {
                  "salmon"
                } else if (value > 50) {
                  "orange"
                } else if (value > 25) {
                  "yellow"
                } else if (value < 25) {
                  "green"
                }
                list(fontWeight = 600, background = color, align = "center", color = "white")
              }
            )
          )
)


# ggplot(CCAA %>% filter(CCAA == "La Rioja"),aes(day,IA_14)) + geom_point()

```
